臺灣臺北地方法院刑事宣示判決筆錄
                                     109年度金易字第11號
公  訴  人  臺灣臺北地方檢察署檢察官
被      告  黃瑞珍



選任辯護人  蔡旻睿律師
            劉大新律師
            張簡勵如律師
被      告  王家修


選任辯護人  徐明瑋律師
            陳令軒律師
被      告  陳麗蘭


選任辯護人  郭眉萱律師
            陳筱屏律師
被      告  史金生



選任辯護人  洪詩強律師
            傅祖聲律師
            陳威駿律師
被      告  吳東明




選任辯護人  惠嘉盈律師
            謝曜焜律師
被      告  徐福彰


選任辯護人  蘇軒儀律師
            彭聖超律師
            慶啟人律師
上列被告等因違反證券交易法案件，經檢察官提起公訴（106年
度偵字第25459號），於中華民國111年12月9日上午11時10分，
在本院刑事第二法庭宣示判決，出席職員如下：
法  官  郭  嘉
書記官  萬可欣
通  譯  張嘉宏
法官起立朗讀判決主文、犯罪事實要旨、處罰條文，及告以上訴
限制、期間並提出上訴狀之法院，且諭知記載其內容：
壹、主  文：
一、黃瑞珍
㈠、主刑部分：
    黃瑞珍犯證券交易法第一百七十五條第一項之未經核准經營
    證券金融業務罪，處有期徒刑伍月，併科罰金新臺幣肆拾萬
    元，有期徒刑如易科罰金，以新臺幣壹仟元折算壹日，罰金
    如易服勞役，以新臺幣參仟元折算壹日。緩刑貳年。
㈡、沒收部分：
    黃瑞珍已繳回扣案如附表編號一所示金額沒收。　　　
二、王家修　
㈠、主刑部分：
    王家修犯證券交易法第一百七十五條第一項之未經核准經營
    證券金融業務罪，處有期徒刑肆月，併科罰金新臺幣貳拾萬
    元，有期徒刑如易科罰金，以新臺幣壹仟元折算壹日，罰金
    如易服勞役，以新臺幣參仟元折算壹日。緩刑貳年。
㈡、沒收部分：　　　　
    王家修已繳回扣案如附表編號二所示金額沒收。　
三、陳麗蘭　　
㈠、主刑部分：
    陳麗蘭犯證券交易法第一百七十五條第一項之未經核准經營
    證券金融業務罪，處有期徒刑參月，併科罰金新臺幣貳拾萬
    元，有期徒刑如易科罰金，以新臺幣壹仟元折算壹日，罰金
    如易服勞役，以新臺幣參仟元折算壹日。緩刑貳年。
㈡、沒收部分：　　　　
    陳麗蘭已繳回扣案如附表編號三所示金額沒收。　
四、史金生　　　　　
㈠、主刑部分：
    史金生犯證券交易法第一百七十五條第一項之未經核准經營
    證券金融業務罪，處有期徒刑陸月，併科罰金新臺幣陸拾萬
    元，有期徒刑如易科罰金，以新臺幣貳仟元折算壹日，罰金
    如易服勞役，以新臺幣參仟元折算壹日。緩刑貳年。
㈡、沒收部分：　　　　
    史金生已繳回扣案如附表編號四所示金額沒收。 
五、吳東明
㈠、主刑部分：
    吳東明犯證券交易法第一百七十五條第一項之未經核准經營
    證券金融業務罪，處有期徒刑伍月，併科罰金新臺幣參拾萬
    元，有期徒刑如易科罰金，以新臺幣壹仟元折算壹日，罰金
    如易服勞役，以新臺幣參仟元折算壹日。緩刑貳年。
㈡、沒收部分：　
    吳東明已繳回扣案如附表編號五所示金額沒收。
六、徐福彰　　　　　　　　　　　　　　　　　　　　　　
㈠、主刑部分：
    徐福彰犯證券交易法第一百七十五條第一項之未經核准經營
    證券金融業務罪，處有期徒刑陸月，併科罰金新臺幣玖拾萬
    元，有期徒刑如易科罰金，以新臺幣貳仟元折算壹日，罰金
    如易服勞役，以新臺幣參仟元折算壹日。緩刑貳年。
㈡、沒收部分：
    徐福彰已繳回扣案如附表編號六所示金額沒收。
貳、犯罪事實要旨：
    黃瑞珍、王家修、吳東明、陳麗蘭、徐福彰及史金生等6人
    均係股市丙墊金主，均知悉經營證券金融事業，應經主管機
    關金融監督管理委員會之核准，方得經營，詎其等為賺取墊
    款利息，竟分別基於非法從事有價證券買賣之融資事業之犯
    意，而為下列犯行：
一、黃瑞珍於民國98年8 月至107 年7 月間，同意以每日每萬元
    新臺幣（下同）4 元計算之利息，以其自身及其母黃○○○
    等人數個證券帳戶，為鍾瑋驛、謝幸玲、張嘉元及林義坤等
    人買進在證交所上市或在櫃買賣中心上櫃交易之昱捷（代號
    3232）、富驛-K Y（代號2724）、漢康（代號5205改名中茂
    ）、康聯KY（代號4144）及晟銘電（代號3013）等有價證券
    ，並因此收取共計如附表編號一所示之利息。
二、王家修於98年7 月至106 年10月間，同意以每日每萬元4 元
    計算之利息，以其自身及其配偶翁○○等人數個證券帳戶，
    為謝幸玲、曾潔慧及陳聰明等人買進在證交所上市或在櫃買
    中心上櫃交易之昱捷（代號3232）、漢康（代號5205改名中
    茂）等有價證券，並因此收取共計如附表編號二所示之利息
    。
三、陳麗蘭於102 年12月至108 年3 月間，同意以每日每萬元4
    元計算之利息，以其自身之數個證券帳戶，為謝幸玲買進在
    證交所上市或在櫃買賣中心上櫃交易之昱捷（代號3232）、
    新利虹（代號2443，改名億麗）等有價證券，並因此收取共
    計如附表編號三所示之利息。
四、史金生於98年至107 年間，同意以每日每萬元4 元計算之利
    息，以其自身及其姪子史○○、友人沈○○等人數個金融帳
    戶，為邱奕龍、王泰臻等人買進在證交所上市或在櫃買中心
    上櫃交易之昱捷（代號3232）、力瑋（代號5398，改名慕康
    生醫）、華韡（代號5481，改名新華泰富）、華豐（代號21
    09）及捷超（代號8082，陸續改名：眾星、漢承泰）等有價
    證券，並因此收取共計如附表編號四所示之利息。
五、吳東明於101 年2 月至105 年9 月間，同意以每日每萬元4
    元計算之利息，以其自身之數個金融帳戶，為謝幸玲及陳聰
    明等人買進在證交所上市或在櫃買中心上櫃交易之昱捷（代
    號3232）、和旺（代號5505）、樂陞（代號3662）等有價證
    券，並因此收取共計如附表編號五所示之利息。
六、徐福彰於98年2 月至107 年10月間，同意以每月1.5%計算之
    利息，以其自身及其配偶蔡○○之數個金融帳戶，為鄧福鈞
    買進在證交所上市或在櫃買中心上櫃交易之昱捷（代號3232
    ）、振維（代號3232）、慶生（代號3232）、晟銘電（代號
    3232）、大華建設（代號3232）等有價證券，並因此收取共
    計如附表編號六所示之利息。
參、處罰條文：證券交易法第175 條第1 項，刑法第11條、第41
    條第1 項前段、第42條第3 項、第74條第1 項第1 款、第38
    條之1 第1 項。
肆、附記事項：黃瑞珍等人均已主動繳回如附表所示各自之犯罪
    所得，且經協商程序均同意以之為沒收之範圍，為使國家最
    終取得並保有犯罪行為人所繳交犯罪所得之所有權，能由檢
    察官依確定判決執行之效力，是就黃瑞珍等人自動繳交如前
    述之全部犯罪所得，無須再為追徵之諭知，但仍應依法就其
    自動繳交部分諭知沒收，以利檢察官日後據以執行，附此敘
    明。
伍、協商判決除有刑事訴訟法第454 條之4 第1 項第1 款於本訊
    問程序終結前，被告撤銷協商合意或檢察官撤回協商聲請者
    ；第2 款被告協商之意思非出於自由意志者；第4 款被告所
    犯之罪非第455 條之2 第1 項所定得以協商判決者；第6 款
    被告有其他較重之裁判上一罪之犯罪事實者；第7 款法院認
    應諭知免刑或免訴、不受理者情形之一，及違反同條第2 項
    「法院應於協商合意範圍內為判決；法院為協商判決所科之
    刑，以宣告緩刑或2 年以下有期徒刑、拘役或罰金為限」之
    規定者外，被告與檢察官均不得上訴。
陸、如有前項得上訴之情形，得自收受宣示判決筆錄送達之翌日
    起20日內，向本院提出上訴書狀，上訴於第二審法院。　
中　　華　　民　　國　　111 　年　　12　　月　　9 　　日
                  臺灣臺北地方法院第十六庭
                      書記官　萬可欣
                      法　官　郭　嘉
以上正本證明與原本無異。
                      書記官　萬可欣
中　　華　　民　　國　　111 　年　　12　　月　　9 　　日
附表：
編號 被告 已繳回扣案之犯罪所得（新臺幣） 一 黃瑞珍 4,166,269元 二 王家修 1,240,090元 三 陳麗蘭 530,123元 四 史金生 10,106,838元 五 吳東明 3,751,034元 六 徐福彰 13,433,212元